臺灣高等法院臺中分院刑事判決
111年度上訴字第2149號
上  訴  人  臺灣南投地方檢察署檢察官 
上  訴  人  
即  被  告  廖顯朗


上列上訴人等因被告違反毒品危害防制條例案件，不服臺灣南投
地方法院111年度審訴字第121號中華民國111年7月11日第一審判
決（起訴案號：臺灣南投地方檢察署111年度毒偵字第281號），
提起上訴，本院判決如下：
    主  文
上訴駁回。
    理  由
壹、審理範圍：
    按刑事訴訟法第348條第3項規定：「上訴得明示僅就判決之
    刑、沒收或保安處分一部為之。」原審判決後，上訴人即檢
    察官、上訴人即被告廖顯朗（下稱被告）明示僅就量刑部分
    提起上訴（見本院卷第131、149頁），對於原判決認定之犯
    罪事實、所犯罪名均不爭執，故依前揭規定意旨，本院應僅
    就原判決量刑妥適與否進行審理，其他部分則非本院之審判
    範圍，先此說明（本案之犯罪事實、認定犯罪事實所憑之證
    據及理由、所犯罪名，詳如附件第一審判決書之記載）。
貳、上訴意旨略以：
　檢察官上訴意旨略以：　
    被告前於民國108年間因施用第一級毒品案件，經臺灣南投
    地方法院（下稱南投地院）以108年度審訴字第252號判決判
    處有期徒刑1年1月確定，於110年9月20日縮刑期滿執行完畢
    ，詎其未思戒除毒癮及警惕悔改向善，故意再為本件犯行，
    且前案與本案之罪質相同，足見前罪之徒刑執行成效不彰，
    其對刑罰之反應力顯然薄弱，衡量本件犯罪情節及被告所侵
    害之法益，予以加重最低本刑均無罪刑不相當之情事，本應
    依刑法第47條第1項之規定，加重其刑。原審認被告之刑案
    資料查註紀錄表不能作為累犯之審酌依據，卻於量刑時參考
    上開資料，理由前後矛盾，亦有違誤等語。
　被告上訴意旨略以：
　　我有真心想要戒毒，也有到醫院戒癮治療，原審量刑過重等
    語。
參、駁回上訴之理由說明：
　按刑事訴訟法第161條第1項規定：「檢察官就被告犯罪事實
    ，應負舉證責任，並指出證明之方法。」此為檢察官就被告
    有罪事實應負實質舉證責任之概括性規定，非謂除有罪事實
    之外，其他即可不必負舉證責任。此一舉證責任之範圍，除
    犯罪構成事實（包括屬於犯罪構成要件要素之時間、地點、
    手段、身分、機會或行為時之特別情狀等事實）、違法性、
    有責性及處罰條件等事實外，尚包括刑罰加重事實之存在及
    減輕或免除事實之不存在。累犯事實之有無，雖與被告是否
    有罪無關，然係攸關刑罰加重且對被告不利之事項，為刑之
    應否為類型性之加重事實，就被告而言，與有罪、無罪之問
    題有其相同之重要性（包括遴選至外役監受刑、行刑累進處
    遇、假釋條件等之考量），自應由檢察官負主張及實質舉證
    責任。又依司法院釋字第775號解釋理由書所稱：法院審判
    時應先由當事人就加重、減輕或免除其刑等事實，指出證明
    方法等旨，申明除檢察官應就被告加重其刑之事實負舉證責
    任外，檢察官基於刑事訴訟法第2條之客觀注意義務規定，
    主張被告有減輕或免除其刑之事實，或否認被告主張有減輕
    或免除其刑之事實，關於此等事實之存否，均應指出證明之
    方法。故法院於審酌被告是否適用累犯規定而加重其刑時，
    訴訟程序上應先由檢察官就前階段被告構成累犯之事實，以
    及後階段應加重其刑之事項，主張並具體指出證明方法後，
    法院才需進行調查與辯論程序，而作為是否加重其刑之裁判
    基礎。前階段構成累犯事實為檢察官之實質舉證責任，後階
    段加重量刑事項為檢察官之說明責任，均應由檢察官分別負
    主張及具體指出證明方法之責。倘檢察官未主張或具體指出
    證明方法時，可認檢察官並不認為被告構成累犯或有加重其
    刑予以延長矯正其惡性此一特別預防之必要，且為貫徹舉證
    責任之危險結果所當然，是法院不予調查，而未論以累犯或
    依累犯規定加重其刑，即難謂有應調查而不予調查之違法。
    檢察官若未主張或具體指出證明方法，法院因而未論以累犯
    或依累犯規定加重其刑，基於累犯資料本來即可以在刑法第
    57條第5款「犯罪行為人之品行」中予以負面評價，自仍得
    就被告可能構成累犯之前科、素行資料，列為刑法第57條第
    5款所定「犯罪行為人之品行」之審酌事項。於此情形，該
    可能構成累犯之前科、素行資料既已列為量刑審酌事由，對
    被告所應負擔之罪責予以充分評價，依重複評價禁止之精神
    ，自無許檢察官事後循上訴程序，以該業經列為量刑審酌之
    事由應改論以累犯並加重其刑為由，指摘原判決未依累犯規
    定加重其刑違法或不當（最高法院110年度台上字第5660號
    判決意旨參照）。又構成累犯之前科事實存在與否，雖與被
    告是否有罪無關，但係作為刑之應否為類型性之加重事實，
    實質上屬於「準犯罪構成事實」，對被告而言，與有罪、無
    罪之問題有其相同之重要性，自應由檢察官負主張及實質舉
    證責任。衡諸現行刑事訴訟法，雖採行改良式當事人進行主
    義，但關於起訴方式，仍採取書面及卷證併送制度，而構成
    累犯之前科事實，類型上既屬於「準犯罪構成事實」，檢察
    官自得依刑事訴訟法第264條第2項、第3 項之規定，於起訴
    書記載此部分事實及證據，並將證物一併送交法院。又證據
    以其是否由其他證據而生，可區分為原始證據及派生證據。
    被告前案紀錄表、刑案資料查註紀錄表係由司法、偵查機關
    相關人員依憑原始資料所輸入之前案紀錄，並非被告前案徒
    刑執行完畢之原始證據，而屬派生證據。鑑於直接審理原則
    為嚴格證明法則之核心，法庭活動藉之可追求實體真實與程
    序正義，然若直接審理原則與證據保全或訴訟經濟相衝突時
    ，基於派生證據之必要性、真實性以及被告之程序保障，倘
    當事人對於該派生證據之同一性或真實性發生爭執或有所懷
    疑時，即須提出原始證據或為其他適當之調查（例如勘驗、
    鑑定），以確保內容之同一、真實；惟當事人如已承認該派
    生證據屬實，或對之並無爭執，而法院復已對該派生證據依
    法踐行調查證據程序，即得採為判斷之依據（最高法院111
    年度台上字第3143號判決要旨亦可供參酌）。
　被告前於108年間因施用第一級毒品案件，經南投地院以108
    年度審訴字第252號判決判處有期徒刑1年1月確定，於110年
    9月20日縮刑期滿執行完畢等情，有臺灣高等法院被告前案
    紀錄表、刑案資料查註紀錄表在卷可稽（見本院卷第109至1
    10頁），其於執行完畢後5年內故意再犯本案有期徒刑以上
    罪，應為累犯。本件檢察官起訴書犯罪事實欄載明「廖顯朗
    前於民國108年間，因施用第一級毒品案件，經臺灣南投地
    方法院（下稱南投地院）以108年度審訴字第252號判決判處
    有期徒刑1年1月確定，於110年9月20日縮刑期滿執行完畢」
    等情，復於證據並所犯法條欄說明「被告前受如犯罪事實欄
    所載之有期徒刑執行完畢，有本署刑案資料查註紀錄表附卷可
    稽，其於有期徒刑執行完畢後，5年以內故意再犯本件有期徒
    刑以上之罪，為累犯」等旨，並提出刑案資料查註紀錄表附
    於偵查卷為證，是檢察官已於起訴書記載被告構成累犯之前
    科事實及證據，並將證物一併送交法院，進而具體說明刑案
    資料查註紀錄表所載論罪科刑之施用毒品前案資料與本案累
    犯之待證事實有關，以及釋明其執畢日期，並非單純空泛提
    出被告之前案紀錄而已，足見檢察官就被告構成累犯之事實
    ，已為主張且具體指出證明方法。嗣經原審及本院對被告前
    案紀錄表（所載論罪科刑之施用毒品前案資料及執行完畢日
    期均與偵查卷附刑案資料查註紀錄表相同）踐行文書證據之
    調查程序，被告均不爭執（見原審卷第66頁、本院卷第150
    頁），堪認檢察官就被告構成累犯之事實，已為主張且具體
    指出證明方法。惟檢察官於起訴書僅記載被告前案與本案所
    犯之罪，其罪名、法益種類及罪質，均屬相同。且被告於前
    案執行完畢後短期內即再犯本案，足徵其刑罰反應力薄弱，
    請依刑法第47條第1項規定加重其刑等語，並未具體指出被
    告所犯前後數罪間之各項情狀，以供法院綜合判斷，而僅係
    一般性說明被告對於刑罰的反應力薄弱，而有加重其刑之必
    要性，於科刑辯論時更僅稱「被告係累犯，同實施用兩種毒
    品，參酌被告之前施用一、二級毒品之量刑，本件建請科處
    有期徒刑不宜低於1年5個月」，並未指出證明方法供原審法
    院調查、辯論（見原審卷第66、67頁），可認檢察官就被告
    構成累犯應加重其刑之事項，未善盡說明之責任，然檢察官
    就被告構成累犯應加重其刑之事項，未善盡實質之舉證責任
    ，原審判決未依刑法第47條第1項規定加重其刑，難謂有何
    違法、不當之情事，再者，原判決於「論罪科刑之理由」欄
    已敘明將被告之前科紀錄列入刑法第57條第5款犯罪行為人
    之品行之審酌事項，並將被告構成累犯之前科、素行列為量
    刑之審酌事由（見原審判決第4頁），足認已就被告行為之
    罪責予以充分評價，亦無許檢察官事後循上訴程序，以該業
    經列為量刑審酌之事由應改論以累犯並加重其刑為由，指摘
    原判決未依累犯規定加重其刑違法或不當。故原判決誤認檢
    察官就被告構成累犯之事實未具體指出證明方法，雖有微瑕
    ，惟屬無害於量刑結果之瑕疵，原判決應予維持。從而，檢
    察官事後以本案被告應依累犯規定加重其刑為由，指摘原判
    決不當，並無理由，應予駁回。
　再按量刑輕重，屬法院得依職權自由裁量之事項，苟其量刑
    已以行為人之責任為基礎，並斟酌刑法第57條各款所列情狀
    ，在法定刑度內，酌量科刑，無偏執一端，致明顯失出失入
    情形，自不得指為不當或違法（最高法院103年度台上字第2
    91、331號判決意旨參照）；且在同一犯罪事實與情節，如
    別無其他加重或減輕之原因，下級審量定之刑，亦無過重或
    失輕之不當情形，則上級審法院對下級審法院之職權行使，
    原則上應予尊重（最高法院85年度台上字第2446號判決意旨
    參照）。查原審審酌被告前有因施用毒品，經觀察、勒戒、
    強制戒治及判處徒刑之前案紀錄，此有臺灣高等法院被告前
    案紀錄表在卷可憑，於原審審理時自陳之教育程度、從業及
    家庭經濟生活狀況（見原審卷第66頁），其無視於毒品對於
    自身健康之戕害及國家對於杜絕毒品犯罪之禁令，再犯本件
    施用第一、二級毒品，未見戒除惡習之決心，及被告於偵、
    審中均能坦承犯行，態度良好，其施用毒品並無危害他人，
    犯罪手段尚屬平和，所生損害亦非鉅大，暨施用毒品者均有
    相當程度之成癮性及心理依賴，其犯罪心態與一般刑事犯罪
    之本質並不相同，應側重適當之醫學治療、心理矯治為宜等
    一切情狀，量處有期徒刑8月。經核原審並無濫用量刑權限
    ，亦無判決理由不備，或其他輕重相差懸殊等量刑有所失出
    或失入之違法或失當之處。被告上訴意旨雖認原審量刑過重
    ，惟原審於量刑時已詳予審酌刑法第57條各款，就被告前開
    犯罪情狀及被告之家庭、生活、經濟狀況等一般情狀予以綜
    合考量，所為量刑，既未逾越法律所規定之範圍，亦無濫用
    權限之情形，更無違反比例、平等原則之情形，難遽謂原判
    決之量刑有何不當。從而，被告此部分之上訴亦無理由，應
    予駁回。
肆、適用之法律：
    依刑事訴訟法第368條，判決如主文。
本案經檢察官黃慧倫起訴，檢察官吳宣憲提起上訴，檢察官李月
治到庭執行職務。
中　　華　　民　　國　　111 　年　　10　　月　　27　　日
　　　　　  刑事第三庭    審判長法　官  楊  真  明
　　　　　　　　　　　　        法　官  李  明  鴻
　　　　　　　　　　　　　      法　官  楊  欣  怡
以上正本證明與原本無異。
如不服本判決應於收受送達後20日內向本院提出上訴書狀，其未
敘述上訴理由者，並得於提起上訴後20日內向本院補提理由書（
均須按他造當事人之人數附繕本）「切勿逕送上級法院」。因疫
情而遲誤不變期間，得向法院聲請回復原狀。

                                書記官  孫  銘  宏
　　　　　　　　　　　　　　　　
中　　華　　民　　國　　111 　年　　10　　月　　27　　日
附件：
臺灣南投地方法院刑事判決
111年度審訴字第121號
公　訴　人　臺灣南投地方檢察署檢察官 
被　　　告　廖顯朗　
　　　　　　　　　　
　　　　　　　　　　

上列被告因違反毒品危害防制條例案件，經檢察官提起公訴（11
1年度毒偵字第281號），因被告於準備程序中就被訴事實為有罪
之陳述，本院合議庭裁定由受命法官獨任進行簡式審判程序，判
決如下：
    主    文
廖顯朗施用第一級毒品，處有期徒刑捌月。
扣案之注射針筒壹支沒收。
    犯罪事實
一、廖顯朗明知海洛因及甲基安非他命分屬毒品危害防制條例第
    2條第2項第1、2款所規定之第一、二級毒品，不得非法施用
    ，竟基於施用第一級毒品海洛因、第二級毒品甲基安非他命
    之犯意，於民國111年3月6日19時至20時間之某時，在其位
    於南投縣○○市○○里○○巷00號住處內，以將第一級毒品海洛因
    、第二級毒品甲基安非他命置入針筒加生理食鹽水稀釋後，
    再注射至手臂靜脈血管之方式，施用第一級毒品海洛因、第
    二級毒品甲基安非他命1次。嗣經警於111年3月7日6時30分
    許，持本院核發之搜索票至廖顯朗上址住處執行搜索，當場
    扣得注射針筒1支，復依臺灣南投地方檢察署檢察官核發之
    鑑定許可書，於同日8時20分許採集其尿液送驗後，結果呈
    可待因、嗎啡、安非他命及甲基安非他命陽性反應，而查悉
    上情。
二、案經南投縣政府警察局南投分局報告臺灣南投地方檢察署檢
    察官偵查起訴。
    理    由
一、本件被告所犯係死刑、無期徒刑或最輕本刑為3年以上有期
    徒刑或高等法院管轄第一審案件以外之罪，其於準備程序期
    日就被訴事實為有罪之陳述，經本院告知簡式審判程序之旨
    ，並聽取公訴人及被告之意見後，經合議庭依刑事訴訟法第
    273條之1第1項規定，裁定由受命法官獨任進行簡式審判程
    序，是依刑事訴訟法第273條之2規定，本件之證據調查，不
    受同法第159條第1項、第161條之2、第161條之3、第163條
    之1及第164條至第170條規定之限制，合先敘明。
二、認定犯罪事實所憑之證據及理由：
    上開犯罪事實，業據被告警詢、偵訊時供述在卷，並於本院
    準備程序及審理中均坦承不諱，並有警卷卷附之本院111年
    聲搜字67號搜索票、搜索票附件、南投縣政府警察局南投分
    局搜索扣押筆錄、扣押物品目錄表、扣押物品收據、刑案照
    片（第12頁至第19頁）、南投縣政府警察局南投分局照片黏
    貼紀錄表（第22頁至第28頁）、臺灣南投地方檢察署鑑定許
    可書（第29頁）、南投縣政府警察局南投分局委託檢驗尿液
    代號與真實姓名對照表（第30頁）、刑事警察大隊查獲施用
    ( 持有) 毒品案件經過情形紀錄表（第34頁）；偵卷卷附之
    欣生生物科技股份有限公司111年3月21日報告編號00000000
    號濫用藥物尿液檢驗報告、南投縣政府警察局南投分局委託
    檢驗尿液代號與真實姓名對照表（第21頁至第22頁）等件附
    卷可稽。是被告自白核與事實相符，堪以採信。另按海洛因
    可代謝成嗎啡，且海洛因常含有少量6-乙醯可待因雜質成分
    ，該成分可代謝成嗎啡與可待因，故施用海洛因後，其尿液
    可能同時測出嗎啡與可待因成分，此有行政院衛生署（現改
    制衛生福利部）多次函釋在案，並為本院職務上所知悉，本
    件被告坦承有上開施用海洛因之犯行，依上開所述，其尿液
    中檢測出可待因及嗎啡反應，應係被告施用海洛因後所產生
    之代謝物無誤。足認被告上揭自白與事實相符，應可採信。
    其施用第一級毒品海洛因及第二級毒品甲基安非他命之犯行
    洵堪認定。
三、論罪科刑之理由：
（一）按觀察、勒戒或強制戒治執行完畢釋放後，3年內再犯第1
      0條之罪者，檢察官應依法追訴（毒品危害防制條例第23
      條第2項規定參照）。被告前因施用第一、二級毒品案件
      ，經依本院以109年度毒聲字第93裁定令入勒戒處所施以
      觀察、勒戒後，嗣再經本院以110年度毒聲字第30號裁定
      令入戒治處所施以強制戒治，於110年5月12日免除強制戒
      治處分而釋放出所等情，有臺灣高等法院被告前案紀錄表
      附卷可稽。被告於前開觀察勒戒、強制戒治執行完畢釋放
      後3年內再犯本案施用第一、二級毒品犯行，顯見其再犯
      率甚高，原實施之觀察、勒戒已無法收其實效，當無再經
      觀察、勒戒或強制戒治之必要，揆諸首揭規定意旨，自應
      依法追訴處罰之。
（二）核被告所為，係犯毒品危害防制條例第10條第1、2項之施
      用第一、二級毒品罪；被告持有第一、二級毒品後進而施
      用，其持有第一、二級毒品之低度行為，應為施用第一、
      二級毒品之高度行為所吸收，均不另論罪。又被告係以一
      行為同時觸犯上開2罪，為想像競合犯，依刑法第55條想
      像競合犯之規定從較重之施用第一級毒品罪處斷。起訴意
      旨雖認被告所犯上開施用第一級毒品罪、第二級毒品罪應
      予分論併罰，惟依卷內證據尚無從認定被告所犯上開二罪
      係分別所犯，併此說明。
（三）按被告構成累犯之事實及應加重其刑之事項，均應由檢察
      官主張並具體指出證明之方法後，經法院踐行調查、辯論
      程序，方得作為論以累犯及是否加重其刑之裁判基礎。所
      謂檢察官應就被告構成累犯事實「具體指出證明方法」，
      係指檢察官應於法院調查證據時，提出足以證明被告構成
      累犯事實之前案徒刑執行完畢資料，例如前案確定判決、
      執行指揮書、執行函文、執行完畢（含入監執行或易科罰
      金或易服社會勞動執行完畢、數罪係接續執行或合併執行
      、有無被撤銷假釋情形）文件等相關執行資料，始足當之
      。至一般附隨在卷宗內之被告前案紀錄表，係司法機關相
      關人員依憑原始資料所輸入之前案紀錄，僅提供法官便於
      瞭解本案與他案是否構成同一性或單一性之關聯、被告有
      無在監在押情狀等情事之用，並非被告前案徒刑執行完畢
      之原始資料或其影本，是檢察官單純空泛提出被告前案紀
      錄表，尚難認已具體指出證明方法而謂盡其實質舉證責任
      。所謂檢察官應就被告累犯加重其刑之事項「具體指出證
      明方法」，係指檢察官應於科刑證據資料調查階段就被告
      之特別惡性及對刑罰反應力薄弱等各節，例如具體指出被
      告所犯前後數罪間，關於前案之性質（故意或過失）、前
      案徒刑之執行完畢情形（有無入監執行完畢、在監行狀及
      入監執行成效為何、是否易科罰金或易服社會勞動〔即易
      刑執行〕、易刑執行成效為何）、再犯之原因、兩罪間之
      差異（是否同一罪質、重罪或輕罪）、主觀犯意所顯現之
      惡性及其反社會性等各項情狀，俾法院綜合判斷個別被告
      有無因加重本刑致生所受刑罰超過其所應負擔罪責之情形
      ，裁量是否加重其刑，以符合正當法律程序及罪刑相當原
      則之要求。又此之量刑事項，並非犯罪構成事實或刑之應
      否為類型性之加重事實，以較為強化之自由證明為已足。
      至檢察官就被告構成累犯之事實及應加重其刑之事項，有
      所主張並指出證明方法後，基於精簡裁判之要求，即使法
      院論以累犯，無論有無加重其刑，判決主文均無庸為累犯
      之諭知（最高法院110年度台上大字第5660號裁定意旨參
      照）。本件起訴書固有記載被告前有施用第一級毒品犯罪
      之事實，並因認被告曾受有期徒刑之執行完畢，5年內故
      意犯本案有期徒刑之罪，認應依累犯規定加重其刑等語，
      並提出刑案資料查註紀錄表為證及檢察官當庭表示被告係
      累犯等語，惟本院參酌上開最高法院110年台上大字第566
      0號裁定意旨，認本案尚難據此認定被告構成累犯並裁量
      加重其刑，然起訴書所載之被告前案紀錄，仍得作為本院
      依刑法第57條第5款量刑時之審酌事項。　　
（四）被告於審理時固坦承本案所施用毒品來源係來自綽號「阿
      偉」之人，惟其不知「阿偉」之真實姓名、年籍、聯絡方
      式、住居所等客觀資訊供追查上開綽號之人，自無毒品危
      害防制條例第17條第1項之適用。　　
（五）本院審酌被告前有因施用毒品，經觀察、勒戒、強制戒治
      及判處徒刑之前案紀錄，此有臺灣高等法院被告前案紀錄
      表在卷可憑、於本院審理時自陳其國中畢業之智識程度、
      現無工作，並無不動產及無須扶養親屬等之生活狀況，其
      無視於毒品對於自身健康之戕害及國家對於杜絕毒品犯罪
      之禁令，再犯本件施用第一、二級毒品，未見戒除惡習之
      決心，及被告於偵、審中均能坦承犯行，態度良好，其施
      用毒品並無危害他人，犯罪手段尚屬平和，所生損害亦非
      鉅大，暨施用毒品者均有相當程度之成癮性及心理依賴，
      其犯罪心態與一般刑事犯罪之本質並不相同，應側重適當
      之醫學治療、心理矯治為宜等一切情狀，爰量處如主文所
      示之刑。至檢察官雖就本件具體求刑1年5月，然本院考量
      上開本件被告施用第一、二級毒品，係被告於最近經觀察
      勒戒、強制戒治後所犯，且於本院審理中坦承等之狀況，
      認檢察官求刑過重，仍以主文所示之刑為當。
（六）扣案之注射針筒1支，為被告所有且供施用本案毒品之器
      具，業據其供承在卷，依刑法第38條第2項前段之規定，
      宣告沒收之。另檢察官雖聲請沒收銷燬上開注射針筒，惟
      本件卷內資料並無上開注射針筒內含有毒品之鑑定報告，
      自僅能諭知沒收，而無法諭知銷燬。　　
據上論斷，依刑事訴訟法第273條之1第1項、第299條第1項前段
，毒品危害防制條例第10條第1項、第2項，刑法第11條、第55條
、第38條第2項前段，判決如主文。
本案經檢察官黃慧倫起訴，經檢察官吳宣憲到庭執行職務。
中　　華　　民　　國　　111 　年　　7 　　月　　11　　日
                  刑事第四庭  法　官　  黃益茂
以上正本與原本無異。
如不服本判決應於收受送達後20日內向本院提出上訴書狀，並應
敘述具體理由；其未敘述上訴理由者，應於上訴期間屆滿後20日
內向本院補提理由書（均須按他造當事人之人數附繕本）「切勿
逕送上級法院」。
                              書記官    黃馨儀
中　　華　　民　　國　　111 　年　　7 　　月　　13　　日
附錄論罪科刑之法條　　　　　　　　　　　　　　　　　　
毒品危害防制條例第10條
施用第一級毒品者，處6月以上5年以下有期徒刑。
施用第二級毒品者，處3年以下有期徒刑。